臺灣高雄地方法院刑事判決　　　　　　　　　　　　九十一年度易字第四一一號
　　公　訴　人　臺灣高雄地方法院檢察署檢察官
　　被　　　告　乙○○　男五十.
右列被告因妨害名譽案件，經檢察官提起公訴（九十一年度偵字第二三二九○號），
本院判決如左：
    主  文
乙○○散布文字，指摘足以毀損他人名譽之事，累犯，處拘役肆拾日，如易科罰金，
以佰元折算壹日。
    事  實
一、乙○○前於民國八十五年間因妨害自由案件，經臺灣高等法院高雄分院判處有期
    徒刑七月確定，並於八十六年十一月十日執行完畢，仍不知悔改，因與甲○○有
    財務糾紛，竟意圖散佈於眾，並基於誹謗之故意，將載有「各位男士注意佛公路
    二○六號甲○○女士職業酒家女專長拐騙錢財別上當」及「甲○○借錢不還電話
    改號借錢落跑」等文字之紙張，於九十一年十月一日上午七時許，攜帶至高雄市
    ○○路二○六號甲○○住處前張貼，以此方式散布文字，指摘足以毀損甲○○名
    譽之事，足以生損害於甲○○之名譽。
二、案經甲○○訴由高雄市政府警察局前鎮分局移送臺灣高雄地方法院檢察署檢察官
    偵查起訴。
    理  由
一、訊之被告乙○○固坦承於右揭時、地張貼載有「各位男士注意佛公路二○六號甲
    ○○女士職業酒家女專長拐騙錢財別上當」及「甲○○借錢不還電話改號借錢落
    跑」等文字之紙張之事實，惟矢口否認有何誹謗之犯行，辯稱：告訴人確實是酒
    家女，並有向伊借錢未還，確實有欠伊錢，前開紙張書寫之內容都是事實云云。
二、經查：被告與告訴人甲○○確有金錢往來，告訴人曾向被告借款新台幣（以下同
    ）十萬元，惟告訴人與被告於九十一年七月九日訂定和解書，由告訴人當場給付
    被告十萬元，有和解書影本一紙在卷可稽，被告亦不否認該和解書之真正，並陳
    稱自訂定該和解書後，告訴人並未向其借錢等語，顯見告訴人並未積欠被告金錢
    ，又被告對於九十一年十月一日上午七時許，攜帶載有「各位男士注意佛公路二
    ○六號甲○○女士職業酒家女專長拐騙錢財別上當」及「甲○○借錢不還電話改
    號借錢落跑」等文字之紙張，張貼在高雄市○○路二○六號甲○○住處前張貼之
    事實坦承不諱，核與告訴人甲○○指述之情節相符，復有該紙張二紙影本附於警
    卷可參，觀諸前開文字，被告用以指摘告訴人甲○○之「職業酒家女」、「專長
    拐騙錢財別上當」「借錢不還電話改號借錢落跑」等語，均已足使告訴人甲○○
    於社會上之評價遭受貶損，而有害於告訴人甲○○之名譽，被告對此等言語所具
    有之負面評價亦知之甚明，且被告係將此等告示貼於告訴人甲○○之住處前方，
    衡情，一般人均可認識此告示係用以指述告訴人甲○○，是被告辯稱並無誹謗告
    訴人甲○○之意，顯無可採，被告加重誹謗部分之犯行，亦堪認定。本件事證已
    臻明確，被告犯行，均堪認定。
三、核被告乙○○所為，係犯刑法第三百十條第二項之加重誹謗罪。末查被告乙○○
    前於八十五年間因妨害自由案件，經臺灣高等法院高雄分院判處有期徒刑七月確
    定，並於八十六年十一月十日執行完畢之事實，有臺灣高等法院被告全國前案紀
    錄表及臺灣高雄地方法院檢察署刑案資料查註紀錄表各一份在卷可稽，五年以內
    再犯本件有期徒刑以上之罪，為累犯，依刑法第四十七條規定加重其刑。爰審酌
    被告前有妨害自由前科，己如前述，素行不佳，散布上開文字，毀損告訴人名譽
    ，犯後坦承部分犯行，態度尚佳等一切情狀，量處如主文所示之刑，並諭知易科
    罰金之折算標準。
據上論斷，應依刑事訴訟法第二百九十九條第一項前段，刑法第三百十條第二項、第
四十七條、第四十一條第一項，罰金罰鍰提高標準條例第一條前段、第二條，判決如
主文。
本案經檢察官楊慶瑞到庭執行職務。
中      華      民      國      九十一    年    十二    月    三十一    日
                                  臺灣高雄地方法院刑事庭
                                      法  官    涂裕洪
右正本證明與原本無異。
如不服本判決，應於判決送達後十日內，向本院提出上訴狀。
                                      書記官    賴佳慧
中    華    民    國      九十二     年      一     月      三      日
附錄本判決論罪科刑法條：
刑法第三百十條：
  意圖散布於眾，而指摘或傳述足以毀損他人名譽之事者，為誹謗罪，處一年以下有
  期徒刑、拘役或五百元以下罰金。
  散布文字、圖畫犯前項之罪者，處二年以下有期徒刑、拘役或一千元以下罰金。
  對於所誹謗之事，能證明其為真實者，不罰。但涉於私德而與公共利益無關者，不
  在此限。
